【裁判字號】    90,易,87
【裁判日期】    900619
【裁判案由】    贓物
【裁判全文】
臺灣臺南地方法院刑事判決                              九十年度易字第八七號
    公  訴  人  臺灣台南地方法院檢察署檢察官
    被      告  乙○○
右列被告因贓物案件，經檢察官提起公訴（八十九年度偵字第一二七五二號），本院
判決如左：
    主  文
乙○○收受贓物，累犯，處拘役參拾日，如易科罰金，以參佰元折算壹日。
    事  實
一、丙○○（另行審結）於民國八十九年十一月四日上午九時至同年月五日間之某時
    ，在不詳地點，明知車號ＴＵ─０九二七號自小貨車（該車係林淑燕所有，於八
    十九年十一月四日九時許，在台南縣關廟鄉○○村○○路○段一一五八號旁為不
    詳之人所竊）係屬來源不明之贓車，竟自某不詳姓名人之處予以收受使用；嗣於
    同年月五日深夜復應其友人乙○○（前曾於八十六年間犯麻藥罪，經本院判處有
    期徒刑肆月，於八十六年十一月七日易科罰金執行完畢）之託，駕駛該贓車至高
    雄縣岡山鎮搭載乙○○返回台南縣關廟地區，同日並在台南縣關廟鄉龜洞村將該
    贓車交予乙○○使用，而乙○○明知該自小貨車當時未懸掛車牌，係屬來源不明
    之贓物，竟仍予收受並將之駛回台南縣關廟鄉○○街之住處，嗣於八十九年十一
    月六日十三時許，乙○○應丙○○之囑付將該車駛至關廟鄉龜洞村停放時，在台
    南縣關廟鄉深坑村保安橋上為警執行路檢時查獲。
二、案經台南縣警察局歸仁分局報請台灣台南地方法院檢察署檢察官偵查起訴。
    理  由
一、訊之被告乙○○辯稱：前揭車輛係丙○○借伊使用，伊曾詢丙○○該車何以沒有
    車牌，盧某答稱是其父在山上農事使用，伊不知是贓車云云置辯。經查：
（一）被告丙○○如何交付上開車輛予另被告乙○○使用等情，業據被告乙○○於警
      局詢問、偵查及本院審理中供證明確。
（二）又被告乙○○於警局詢問時已明白供稱丙○○於載伊返回關廟時，在龜洞村下
      車，並要伊隔日將該自小貨車駛至其下車之地方停放即可等語，是依被告乙○
      ○收受該自小貨車時並未懸掛車牌，而丙○○復未要求其將該車駛至其住處歸
      還，僅囑其將之停放在路旁（即盧某前一日下車地點）等情，在在顯示該自小
      貨車之來源實有可疑，否則焉有將之隨便停放於路旁之理，則被告乙○○所持
      其並不知贓車之辯解亦難採信，
（三）而上開自小貨車係林淑燕所有，於前揭時地失竊等情，亦經報案人甲○○於警
      局詢問時指訴綦詳，並有警製車輛竊盜、車牌失竊資料個別查詢報表及贓物認
      領保管單各一紙在卷可稽，被告乙○○收受贓物犯行應堪認定。
二、核被告乙○○所為，係犯刑法第三百四十九條第一項之罪。其前曾於八十六年間
    犯麻藥罪，經本院判處有期徒刑肆月，於八十六年十一月七日易科罰金執行完畢
    ，有被告全國前案查註紀錄表在卷可稽，其於有期徒刑執行完畢後五年內，再犯
    本件有期徒刑以上之罪，為累犯應依法加重其刑。爰審酌被告一時貪圖方便，收
    受他人交付贓物，但使用期間短暫僅約十小時、所生危害尚非重大等一切情狀，
    處如主文所示之刑，併諭知易科罰金之折算標準，以資懲儆。
據上論斷，應依刑事訴訟法第二百九十九條第一項前段，刑法第三百四十九條第一項
、第四十一條第一項前段、第四十七條，罰金罰鍰提高標準條例第一條前段、第二條
，判決如主文。
本案經檢察官王森榮到庭執行職務。
中      華      民      國      九十      年      六      月    十九    日
                              臺灣臺南地方法院刑事第二庭
                                            法  官  石 家 禎
右正本證明與原本無異
如不服本判決應於送達後十日內向本院提出上訴狀
                                            書記官  葉 東 平
中      華      民      國      九十      年      六      月    二十    日
附錄本案論罪科刑法條全文：
刑法第三百四十九條第一項：收受贓物者，處三年以下有期徒刑、拘役或五百元以下
                          罰金。


司法院資訊處製作；財團法人民間司法改革基金會備份。
